【裁判字號】    98,審事聲,146
【裁判日期】    981222
【裁判案由】    依職權裁定確定訴訟費用額
【裁判全文】
臺灣臺北地方法院民事裁定           98年度審事聲字第146號
異  議  人  乙○○
相  對  人  台灣美國運通國際股份有限公司
法定代理人  甲○○
上列當事人間依職權裁定確定訴訟費用額事件，異議人對於民國
98年10月6 日本院98年度審司他字第46號裁定提起異議，本院裁
定如下：
    主  文
異議駁回。
    理  由
一、按訴訟費用，由敗訴之當事人負擔，民事訴訟法第78條定有
    明文。又經准予訴訟救助者，於終局判決確定或訴訟不經裁
    判而終結後，第一審受訴法院應依職權以裁定確定訴訟費用
    額，向應負擔訴訟費用之當事人徵收之，同法第114 條第1
    項定有明文。再按，法院依聲請以裁定確定訴訟費用額，應
    於裁定送達翌日起，加給按法定利率計算之利息，同法第91
    條第3 項亦有明文。
二、本件異議意旨略以：民事訴訟費用由敗訴之一方負擔，法有
    明文，自無爭議，惟承辦法官不依據法律審理，濫權心證而
    枉法裁判，其裁判費用自應由各審級法院之法官共同負擔。
    伊並未向相對人台灣美國運通國際股份有限公司申請信用卡
    ，卻遭相對人訴請清償債務，伊遭此無端訟累，傷害甚重導
    致身心障礙，僅靠縣政府殘障補助款維生，如非得由伊負擔
    訴訟費用，則請在民國150 年時，伊恢復健康可以工作而有
    收入時，再分期付款繳交訴訟費用，為此提出異議，聲請廢
    棄原裁定云云。
三、經查，異議人與相對人間損害賠償事件，經臺灣高雄地方法
    院（下稱高雄地院）以96年度審救字第26號裁定准予訴訟救
    助，上開事件經高雄地院以97年度訴字第118 號裁定移送本
    院，本院於97年3 月31日以97年度訴字第1617號判決駁回異
    議人之訴，異議人向臺灣高等法院提起上訴並為訴之追加，
    嗣臺灣高等法院於97年9 月16日以97年度重上字第258 號判
    決及裁定駁回異議人之上訴及追加之訴，異議人再向最高法
    院提起上訴，業經最高法院於98年4 月30日以98年度台上字
    第748 號民事裁定駁回異議人之上訴，上開事件業已確定在
    案等情，此經本院依職權調閱前開民事卷宗核閱無誤，依民
    事訴訟法第114 條第1 項規定，本院應依職權以裁定確定訴
    訟費用額。次查，異議人於第一審起訴請求相對人給付新台
    幣（下同）140 萬元，應徵收第一審裁判費14,860元，異議
    人於第二審擴張聲明請求相對人給付1,980 萬元，另依犯罪
    被害人保護法第9 條第1 項及第4 項規定，請求相對人賠償
    1,980 萬元，兩者訴訟標的互相競合，依民事訴訟法第77條
    之2 但書規定，依價額最高者定之，故核定訴訟標的金額為
    1,980 萬元，並依同法第77條之16規定，應徵收第二審裁判
    費279,360 元，嗣異議人又提起第三審上訴，應徵收第三審
    訴訟費用279,360 元，至於第三審律師酬金部分，最高法院
    以98年度台聲字第779 號裁定核定為3 萬元，是異議人暫免
    繳交之訴訟費用合計為603,580 元（計算式：第一審裁判費
    14,860元＋第二審裁判費279,360 元＋第三審裁判費279,36
    0 元＋第三審律師酬金30,000元＝603,580 元），應即由異
    議人向本院繳納，並依民事訴訟法第91條第3 項規定，加給
    自原裁定送達翌日起至清償日止按法定利率即年息5%計算之
    利息。從而，原裁定依職權確定異議人應負擔之訴訟費用額
    為603,580 元及自該裁定送達異議人之翌日起至清償日止，
    按年息5%計算之利息，經核並無違誤，異議意旨指摘原裁定
    不當，求為廢棄，為無理由，應予駁回。至異議人主張承審
    法官枉法裁判，應負擔前開損害賠償事件之訴訟費用，及請
    求在民國150 年時，伊恢復健康可以工作而有收入時，再以
    分期付款方式繳交訴訟費用等情，於法並無依據，異議人此
    部分主張並無理由，併此敘明。
四、依民事訴訟法第240條之4第3項後段，裁定如主文。
中    華    民    國    98    年    12    月    22    日
                  民事第六庭法  官  蔡和憲
以上正本係照原本作成。
如對本裁定抗告須於裁定送達後10日內向本院提出抗告狀，並繳
納抗告費新臺幣1,000元。
中    華    民    國    98    年    12    月    22    日
                            書記官  陳莉庭

司法院資訊處製作；財團法人民間司法改革基金會備份。
